

NGUYỄN ĐẮC THUẬN

GRAPHIC DESIGN

THÔNG TIN LIÊN HỆ

01/10/2001

Nam

**** 0987623601

🔾 Kim Chung - Hoài Đức - Hà Nội

mguyendacthuan.01@gmail.com

MỤC TIÊU NGHỀ NGHIỆP

Mục tiêu ngắn hạn, Mong muốn sau 6 tháng học hỏi được nhiều kinh nghiệm của anh chị đi trước và phát triển bản thân để trở thành nhân viên chính thức của công ty.

Mục tiêu dài hạn, Sau 2 năm gắn bó với công ty mong muốn trở thành 1 Leader của đội nhóm gồm 4-5 người và hoàn thành tốt công việc được giao.

KỸ NĂNG

Adobe Photoshop

Adobe Illustrator

Adobe Premiere

Adobe After Effects

CHỨNG CHỈ

English Topnotch 2.2 tại Trường Cao đẳng FPT Polytechnic (ielts 4.5)

HỌC VẤN

09/2020 - 01/2023: Trường Cao đẳng FPT Polytechnic

Chuyên ngành: Thiết kế đồ họa

Xếp loại: Đã tốt nghiệp

KINH NGHIỆM LÀM VIỆC

CHUYÊN VIÊN THIẾT KẾ

(10/2023 - Đang làm)

Vị trí: Thiết kế

Mô tả công việc: Đảm nhận thiết kế và dựng video ngắn

- Thiết kế hình ảnh Social Media cho facebook

- Thiết kế hình ảnh cho website và tối ưu dung lượng

- Thiết kế sàn TMĐT: Shopee, Tiki, Lazada

- Thiết kế bao bì, ruột sách của công ty

- Dựng các dạng video Reels, Tiktok

- Dựng video giới thiệu dạng Motion Graphic

CHUYÊN VIÊN THIẾT KẾ

(02/2023 - 10/2023)

Vị trí: Thiết kế

Mô tả công việc: Thiết kế hình ảnh Social Media và Agency

- Thiết kế hình ảnh cho các fanpage vệ tinh

- Thiết kế truyền thông nội bộ công ty

- Lên ý tưởng màu sắc chủ đạo cho dự án Agency

- Thiết kế hình ảnh cho các sản phẩm dự án Agency

- Dựng các dạng video về giới thiệu thiệu sản phẩm

NHÂN VIÊN THIẾT KẾ

(08/2022 - 02/2023) - Thực tập sinh

Vị trí: Thiết kế

Mô tả công việc: Thiết kế các hạng mục phục vụ Marketing

- Thiết kế hình ảnh phục vụ cho phòng Marketing

- Thiết kế in ấn: Name card, tờ rơi, banner, Standee

- Thiết kế hình ảnh sư kiên công ty

- Dựng video phục vụ cho phòng Marketing

GIẢI THƯỞNG

Sinh viên có thành tích học tập xuất sắc tại kỳ Fall 2021.

LINK SẢN PHẨM

https://nhaimh.github.io/DacThuan/